臺灣臺中地方法院刑事判決　　　　　　　100年度訴字第315號
公　訴　人　臺灣臺中地方法院檢察署檢察官
被　　　告　蘇子恒
選任辯護人　吳瑞堯律師
　　　　　　周思傑律師
上列被告因妨害性自主罪案件，經檢察官提起公訴（99年度偵字
第26187號），本院判決如下：
    主    文
蘇子恒對於未滿十四歲之女子為性交，處有期徒刑貳年，緩刑伍
年，緩刑期間付保護管束。
    犯罪事實
一、蘇子恒於民國99年10月中旬，透過網路「愛情公寓」交友網
    站認識A女（即起訴書所載代號0000-00000之人，86年12月
    出生，案發時未滿14歲，真實姓名年籍詳卷），2人自該時
    起即常以電話及網路聊天，並曾於99年10月17日見面。A 女
    於99年10月23日晚間，以電話與蘇子恒相約在臺中市○○路
    與大墩七街口之便利商店見面，蘇子恒抵達後，先與A女在
    附近之公園散步並互相親吻、擁抱，隨後便將A女載至臺中
    市○○區○○路8號「倞鼎汽車旅館」，由蘇子恒付費進入
    該旅館222號房休息。蘇子恒明知A女係未滿14歲之女子，竟
    仍基於對於未滿14歲之女子為性交之犯意，於同日晚間10時
    43分至翌日凌晨1時24分間之某時，在上開房間內，經徵得A
    女之同意後，先將手指插入A女陰道內，復將陰莖插入A女陰
    道內抽動直至射精，以此方式對A女為性交1次。
二、案經A女及其母（下稱B女）訴由臺中市政府警察局移送臺灣
    臺中地方法院檢察署檢察官偵查起訴。
    理    由
一、本案有關以下所引用被告蘇子恒以外之人於審判外之言詞或
    書面陳述，而不符合刑事訴訟法第159條之1至第159條之4之
    規定者，業經本院審理時，均踐行調查證據程序當庭直接提
    示而為合法之調查，而公訴人、被告及其辯護人均未於言詞
    辯論終結前聲明異議，本院審酌前開證據作成或取得之狀況
    ，並無非法或不當取證之情事，且亦無顯不可信之情況，故
    認為適當而得以作為證據，是前開證據依刑事訴訟法第159
    條之5之規定，均具有證據能力，先予敘明。
二、上開犯罪事實，業據被告於本院審理時坦承不諱，核與證人
    A女於警詢、偵查中證述被告於前述時地，經其同意後將手
    指及生殖器插入其陰道內以此方式為性交，證人即「倞鼎汽
    車旅館」組長江崑臨於警詢時證稱被告騎乘車號BS6-225號
    重型機車，於99年10月23日晚間10時43分進入旅館休息，嗣
    於翌日凌晨1時24分離開等情節均相符合，並有被告騎乘上
    揭機車搭載A女進入「倞鼎汽車旅館」為監視器錄下畫面之
    翻拍照片4張在卷可稽（見警卷第28、29頁，依證人江崑臨
    警詢所述，該旅館監視器主機曾於案發前當機，重新開機後
    未注意到時間有誤差而未調整，故照片上所顯示之時間並非
    正確時間），復有A女於案發後之99年10月27日前往行政院
    衛生署台中醫院驗傷，記載其處女膜6點鐘方向有陳舊性裂
    傷之受理疑似性侵害事件驗傷診斷書附卷可憑（附於偵卷證
    物袋）。而A女為86年12月出生，於案發時為未滿14歲之女
    子，亦有性侵害案件被害人代號與真實姓名對照表彌封存卷
    可參（附於偵卷證物袋），足見被告自白與事實相符。本案
    事證明確，被告犯行堪以認定。
三、核被告所為，係犯刑法第227條第1項之對於未滿14歲之女子
    為性交罪。又被告固為已滿20歲之成年人而對於未滿14歲之
    少年犯罪，惟兒童及少年福利法第70條第1項規定：「成年
    人教唆、幫助或利用兒童及少年犯罪或與之共同實施犯罪或
    故意對其犯罪者，加重其刑至2分之1。但各該罪就被害人係
    兒童及少年已定有特別處罰規定者，不在此限」，而刑法第
    227條第1項之罪，係特別規定以被害人年齡為未滿14歲為其
    處罰之特殊要件，故本案被告所犯上開犯行，即無再適用兒
    童及少年福利法第70條第1項前段規定加重處罰之餘地，併
    予敘明。再被告對於A女為性交行為固無足取，惟其與A女係
    於交友網站認識交往，因一時思慮未周之觀念偏差所致，犯
    後亦已坦承犯行，並與被害人成立調解，業據告訴人B女陳
    明在卷，足見被告犯後甚有悔意，衡酌其情節，不無情輕法
    重且堪憫恕之情形。本院認就被告所犯對於未滿14歲之女子
    為性交罪處以法定最輕本刑有期徒刑3年，仍屬過重，爰依
    刑法第59條之規定，酌予減輕其刑。爰審酌被告明知A女係
    未滿14歲之少女、就性自主權之觀念未臻成熟完備，仍有特
    別加以保護必要之情形下而為本案犯行，影響A女之身心健
    全成長，並造成A女家庭之困擾，惟事後坦承犯行，並已與
    被害人成立調解，犯後態度尚屬良好，且告訴人B女亦表示
    同意不再追究被告刑責，兼衡其前無任何犯罪紀錄，有卷附
    臺灣高等法院被告前案紀錄表可佐，素行良好，於警詢時陳
    明現為大學在學生，家庭經濟狀況小康等一切情狀，量處如
    主文所示之刑。另被告未曾因故意犯罪受有期徒刑以上刑之
    宣告，有上述前案紀錄表可憑，此次因一時失慮觸犯刑典，
    犯後已與被害人成立調解，其歷經偵、審程序及罪刑宣告之
    教訓後，當知戒慎警惕而無再犯之虞，本院綜合各情，認被
    告所受本案刑之宣告，以暫不執行為適當，併予宣告緩刑5
    年，以勵自新，並依刑法第93條第1項第1款規定，諭知於緩
    刑期間付保護管束，以促其知所行止、改過遷善。
據上論斷，應依刑事訴訟法第299條第1項前段，刑法第227條第1
項、第59條、第74條第1項第1款、第93條第1項第1款，判決如主
文。
中    華    民    國   100    年    4     月    6     日
                  刑事第四庭  審判長法  官  吳進發
                                    法  官  李婉玉
                                    法  官  羅智文
以上正本證明與原本無異。
如不服本判決應於收受送達後10日內向本院提出上訴書狀，並應
敘述具體理由；其未敘述上訴理由者，應於上訴期間屆滿後20日
內向本院補提理由書（均須按他造當事人之人數附繕本）「切勿
逕送上級法院」。
                                    書記官  洪菘臨
中    華    民    國   100    年    4     月    6     日

附錄本案論罪科刑法條全文
刑法第227條第1項
對於未滿14歲之男女為性交者，處3年以上10年以下有期徒刑。